臺灣板橋地方法院刑事裁定　　　　　　　　　　　　九十一年度聲字第一五一號
　　聲　請　人　甲○○
　　即　被　告
右上訴人因聲請回復原狀案件，不服本院中華民國九十一年一月二十五日第一審判決
（九十年度易字第三一七二號），於逾上訴期間後聲請回復原狀，並補行上訴，本院
裁定如左：
    主  文
聲請駁回。
    理  由
一、依刑訴訟法第六十七條第一項規定：非因過失，遲誤上訴、抗告或聲請再審之期
    間或聲請撤銷或變更審判長、受命法官、受託法官裁定或檢察官命令之期間者，
    於其原因消滅後五日內，得聲請回復原狀。另參諸最高法院二十五年上字第一四
    六四號判例意旨，因遲誤上訴期間聲請回復原狀，應以當事人非因過失不能遵守
    期間者為限。復按，送達文書由司法警察或郵政機關行之，又刑事訴訟之送達，
    除有特別規定外，準用民事訴訟法之規定，刑事訴訟法第六十一條、第六十二條
    分別定有明文。另依民事訴訟法第一百三十六條第一項前段規定：送達於應受送
    達人之住居所、事務所或營業所行之。同法第一百三十七條第一項規定：送達於
    住居所、事務所或營業所不獲會晤應受送達人者，得將文書書付與有辨別事理能
    力之同居人或受僱人。同法第一百三十八條規定：送達不能依前二條規定為之者
    ，得將文書寄存送達地之自治或警察機關，並作送達通知書，黏貼於應受送達人
    之住居所、事務所或營業所門首，以為送達。
二、查，聲請人即被告甲○○之戶籍地址即住所設在「台北縣新莊市○○街一八四巷
    七號五樓」，有訊問筆錄、戶籍謄本各一份附卷可稽。次查，被告甲○○所犯業
    務侵占罪嫌，本院於審理時，按被告上開戶籍地址通知被告於九十年十二月五日
    下午三時四十分到庭，於九十年十一月二十八日以寄存送達方式送達被告後，被
    告亦按期到庭應訊，有送達證書及本院九十年十二月五日訊問筆錄一份在卷可憑
    ；又本院於九十一年一月二十五日以九十年度易字第三一七二號侵占案件判處被
    告有期徒刑八月，本件判決書正本於九十一年二月一日以雙掛號郵寄至被告之戶
    籍地址「台北縣新莊市○○街一八四巷七號五樓」，嗣郵政機關之郵差因不獲會
    晤應受送達人即被告，被告亦無受領文書之同居人或受僱人，遂於九十一年二月
    六日上午十時五十分填寫郵務送達通知書黏貼於該戶大門信箱口上，並將該判決
    正本寄存於台北縣政府警察局新莊分局頭前派出所以完成寄存送達，被告並於九
    十一年二月二十日二十二時二十六分許親自至台北縣政府警察局新莊分局頭前派
    出所簽名並蓋指印領取上開判決正本，有送達證書及該所簽收單一紙在卷可憑，
    而聲請人聲請回復原狀聲請狀住所亦填載上開戶籍地址，益證本院上開刑事判決
    以寄存送達方式為之，確屬合法；又寄存送達，於送達人將送達之文書寄存於送
    達地之警察機關，並作成送達通知書粘貼於門首以為送達，即已生送達之效力，
    上訴期間亦自該送達日之翌日起算，至於受送達人實際至警察機關領得判決之時
    日為何，並非所問（最高法院八十七年度台上字第三三一０號判決意旨參照）。
    從而，上開判決正本業經本院依刑事訴訟法第五十七條及第六十二條準用民事訴
    訟法第一百三十八條規定完成合法送達，於九十一年二月六日即已生送達之效力
    ，上訴期間自該送達日之翌日即九十一年二月七日起算。再查，被告之住所在台
    北縣新莊市，依法院訴訟當事人在途期間標準表，加計在途期間二日，是其上訴
    期間應至九十一年二月十六日屆滿，而上訴期間之末日為星期六，依民法第一百
    二十二條規定，以該假日之次次日代之，即上訴期間之末日應為九十一年二月十
    八日（星期一），被告遲至九十一年二月二十一日始向本院提出上訴，有上訴狀
    一紙在卷可憑，是本件被告之上訴，已逾十日之上訴期間甚明。
三、末查，聲請人又以其看不懂判決書之內容，亦不知有所謂上訴期間之限制，聲請
    人任職之震旦行辦公設備系統事業部內湖分公司之主管高健鐘因熱心在未告知聲
    請人之情形下將該判決書拿到總公司交給公司之法務人員鍾傑先生，以便進行上
    訴，但高健鐘先生本身亦不懂法律，更不知鍾傑先生罹患敗血症多年，將判決書
    放在鍾傑先生的桌上，不知鍾傑先生的辦公桌已更換，另一位同事拿到，其見判
    決書上之當事人係私人而非震旦行股份有限公司，以為是鍾傑遺棄不要之文件，
    便順手將該判決書丟棄至廢棄文件箱中，聲請人久未獲得鍾傑先生之回應，便在
    朋友建議下於九十一年二月二十一日提出上訴，根本不知已逾上訴期間，聲請人
    於九十一年五月十四日至台灣高等法院領取判決書，實在不知為何上訴會被駁回
    ，會同高健鐘先生至總公司找鍾傑先生詢問原因，又遇鍾傑先生出差中南部，聲
    請人立即至台中找鍾傑先生說明，鍾傑先生於五月二十日上班時至廢棄文件箱中
    找到聲請人之地院判決書，始知已逾上訴期間，因公司同事間無心之疏失，且其
    均非聲請人之代理人，使聲請人遲誤上訴期間，為此聲請回復原狀等語。查，聲
    請人遲至九十一年五月二十一日始向本院聲請回復原狀並補行上訴，有回復原狀
    聲請狀及上訴狀各一紙在卷為憑，距其收受本院上開判決書之日期九十一年二月
    二十日，早已逾五日之期間，是聲請人即被告遲誤聲請回復原狀，殊難謂無過失
    。本件聲請與上開聲請回復原狀之要件不合，自不能准許，應予駁回。
四、據上論結，應依刑事訴訟法第六十九條第一項前段裁定如主文。
中      華      民      國      九十一      年      六      月    三    日
                                  臺灣板橋地方法院刑事第二庭
                                      法    官  楊 晉 佳
右正本證明與原本無異
如不服本裁定應於送達後五日內向本院提出抗告狀
                                      書 記 官  黃 介 南
中      華      民      國      九十一      年      六      月   十二   日
